【裁判字號】    99,事聲,288
【裁判日期】    990917
【裁判案由】    聲明異議
【裁判全文】
臺灣高雄地方法院民事裁定             99年度事聲字第288號
聲  請  人  甲○○
相  對  人  乙○○
上列異議人因與相對人間聲請確定訴訟費用額事件，異議人對於
中華民國99年7 月22日本院司法事務官所為之99年度司聲字第70
0 號民事裁定，提出異議，本院裁定如下：
    主  文
異議駁回。
    理  由
一、按民事訴訟法第240 條之4 第1 項至第3 項分別規定：「當
    事人對於司法事務官處理事件所為之終局處分，得於處分送
    達後10日之不變期間內，以書狀向司法事務官提出異議」、
    「司法事務官認前項異議有理由時，應另為適當之處分；認
    異議為無理由者，應送請法院裁定之」、「法院認第1 項之
    異議為有理由時，應為適當之裁定；認異議為無理由者，應
    以裁定駁回之」。本件異議人就本院司法事務官所為確定訴
    訟費用之裁定，聲明不服而提出異議，司法事務官認其異議
    無理由而送請本院裁定，經核與上開條文規定及意旨相符，
    先予敘明。
二、聲明異議意旨略以：本案原經本院以98年度訴字第766 號民
    事判決聲請人勝訴，竟遭台灣高等法院高雄分院以99年度上
    易字第19號民事判決將原判決廢棄，暨駁回聲請人第一審之
    訴確定在案，然上開第二審判決顯屬無據，聲請人無法接受
    該判決結果，爰依法聲明異議，求為廢棄原裁定，並另為適
    法之裁定等語。
三、按「法院未於訴訟費用之裁判確定其費用額者，第一審受訴
    法院於該裁判有執行力後，應依聲請以裁定確定之」、「依
    第一項確定之訴訟費用額，應於裁定送達之翌日起，加給按
    法定利率計算之利息」、「當事人分擔訴訟費用者，法院應
    於裁判前命他造於一定期間內，提出費用計算書、交付聲請
    人之計算書繕本或影本及釋明費用額之證書」，民事訴訟法
    第91條第1 項、第3 項、第92條第1 項分別定有明文。
四、經查，本件聲請人與相對人間清償債務事件，本院以98年度
    訴字第766 號民事判決聲請人勝訴，相對人不服提起上訴，
    經台灣高等法院高雄分院以99年度上易字第19號判決將原判
    決廢棄，駁回異議人第一審之訴，並諭知「第一、二審訴訟
    費用由聲請人全部負擔」確定在案，則依上開判決所示，聲
    請人應負擔之訴訟費用為第一審、第二審之全部訴訟費用。
    經本院依職權調取上開卷宗審查後，聲請人已支出第一審訴
    訟費用新台幣（下同）10,900元，相對人則支出第二審訴訟
    費用16,350元，故聲請人應賠償相對人之訴訟費用額應為16
    ,350元，並加給按法定利率計算之利息。原裁定據以命聲請
    人負擔相對人所支出第二審訴訟費用，並無違誤。又本件為
    聲請確定訴訟費用事件，法院僅得在原確定判決所宣示之主
    文下計算兩造應負擔之訴訟費用額，不得就實體之權利義務
    關係再為審酌判斷，是聲請人主張對於第二審判決結果不服
    部分，自非本院所得審究。聲明異議意旨執前詞指摘原裁定
    不當，求予廢棄，揆諸上開說明，並無理由，應予駁回。
五、據上論結：本件異議為無理由，依民事訴訟法第240 條之4
    第3 項、第91條第1 項、第3 項、第92條第1 項，裁定如主
    文。
中    華    民    國    99    年    9     月    17    日
                  民事第三庭  法  官  朱玲瑤
以上正本係照原本作成。
如對本裁定抗告須於裁定送達後10日內向本院提出抗告狀，並繳
納裁判費新台幣1,000元。
中    華    民    國    99    年    9     月    17    日
                              書記官  張家瑜

司法院資訊處製作；財團法人民間司法改革基金會備份。
